臺灣高等法院刑事裁定　　　　　　　　　 94年度抗字第725號
抗　告　人　海岸巡防署海岸巡防總局北部地區巡防局
　　　　　　（送達代收人　基隆機動查緝隊查緝員甲○○）
受　搜索人　乙○○
上列抗告人因緊急搜索案件，不服臺灣新竹地方法院94年度急搜
字第9 號，中華民國94年9 月12日第一審裁定，提起抗告，本院
裁定如下：
    主  文
抗告駁回。
    理  由
一、原裁定意旨如附件，茲引用之。
二、抗告意旨以：抗告人於民國（下同）94年年初接獲情資，成
    立專案小組長期監控販毒集團之不法活動，得知犯罪嫌疑人
    乙○○將於94年7 月3 日運送毒品由南部北上至新竹進行交
    易。抗告人於實施攔檢時，遭嫌犯乙○○駕車衝撞偵防車後
    逃逸，僅查獲準備交易之下游毒販鍾傳國，並據鍾傳國供稱
    已與乙○○進行毒品交易3 次。專案小組於94年8 月25日晚
    間8 時30分許，在乙○○必經之山區道路佈署關卡埋伏，偵
    防車遭乙○○所駕駛之車牌號碼4033─MN號小客車衝撞，致
    車頭凹陷。經查緝人員舉槍嚇阻，始將乙○○逮捕。乙○○
    表示願意合作，並經其同意後，由抗告人在小客車後行李廂
    查獲隱藏於面紙盒包裝內之安非他命，毛重共3.055 公斤。
    抗告人須自基隆市趕赴新竹縣山區，因距離遙遠、情況急迫
    ，無法事先聲請核發搜索票，而乙○○有拒捕、衝撞偵防車
    之行為，屬妨害公務罪之現行犯，且係違反毒品危害防制條
    例之犯罪嫌疑人，抗告人依刑事訴訟法第131 條第1 項第1
    款之規定，對乙○○所駕駛之車牌號碼4033─MN號小客車執
    行逕行搜索，查獲安非他命，依法並無不合，僅將陳報逕行
    搜索報告書之搜索理由：刑事訴訟法第131 條第1 項第1 款
    、第2 款，誤勾選刑事訴訟法第131 條第1 項第2 款、第3
    款。原裁定遽將抗告人該於94年8 月25日晚間8 時30分許，
    對乙○○駕駛車牌號碼4033－MN號小客車所為之搜索撤銷，
    自有未當，請予撤銷，更為適當之裁定云云。
三、經查：
（一）原裁定經已論述刑事訴訟法第131 條第1 項之規定係為了
      進行逮捕或拘提被告或犯罪嫌疑人而無搜索票進入屋內或
      其他處所，不包含找尋應扣押之物。依同條第1 項各款規
      定對汽車搜索，在汽車內發現應逮捕或拘提之被告或犯罪
      嫌疑人時，搜索範圍至多得擴大至所謂之「保護性掃描搜
      索」，然僅能為「有限度之搜索」，只得於逮捕後在車廂
      內，以目光搜索有無危害警察安全之人或物，如在目光所
      及之處看到應扣押之物，亦能扣押，倘進一步之證據搜索
      ，則應聲請搜索票後，始得為之。本件抗告人既對乙○○
      之販毒集團長期監聽，並於94年7 月3 日圍捕時遭乙○○
      兔脫，復於94年8 月25日佈署守候，顯無情況急迫之情形
      ，自應先報請檢察官許可後，向該管法院聲請核發搜索票
      。
（二）卷附搜索扣押筆錄所登載執行之依據，雖勾選「依刑事訴
      訟法第131 條之1 經受搜索人同意執行搜索」，並經受搜
      索人乙○○簽名、捺指印，惟經原審法院傳訊當日執行搜
      索之查緝員甲○○到庭陳稱：「（法官問：毒品部分是你
      們查獲之後逕行搜索，同意搜索部分是執行哪一部分？）
      只是前面搜索完畢做補強的動作」（原審94年9 月2 日訊
      問筆錄第2 頁），已難認本件搜索已符刑事訴訟法第131
      條之1 所規定受搜索人自願性同意搜索之要件；況經遍尋
      全卷，非但乙○○之調查筆錄均未記載詢問是否同意搜索
      ，且抗告人所具94年8 月26日致原審法院之刑事案件移送
      書，亦未記載受搜索人有同意執行搜索之旨，益徵抗告意
      旨所指係經受搜索人乙○○同意後抗告人始在小客車後行
      李廂查獲隱藏於面紙盒包裝內之安非他命一節，與事實不
      符。
四、綜上所述，原審以抗告人對受搜索人所駕駛車牌號碼4033─
    MN號小客車之搜索程序，與刑事訴訟法第131 條第1 項各款
    之規定不符，爰裁定抗告人之該次搜索應予撤銷。經核並無
    違誤，應予維持。上開抗告意旨為無理由，應予駁回。
據上論斷，應依刑事訴訟法第412 條，裁定如主文。
中　　華　　民　　國　　94　　年　　10　　月　　24　　日
　　　　　　　　　刑事第十八庭審判長法　官  吳昭瑩
　　　　　　　　　　　　　　　　    法　官  李英勇
　　　　　　　 　 　　　　　　　　　法　官  王麗莉
以上正本證明與原本無異。
不得再抗告。
                                    書記官  蘇秋
中　　華　　民　　國　　94　　年　　10　　月　　24　　日
